

MARIO PUHL

Desarrollador WEB



CONTACTO



(+54) 221 5980231



mariorpuhl@gmail.com



La Plata, Bs. As. Argentina



PAGINA WEB



HABILIDADES

HTML5 CCS3 **JAVASCRIPT BOOTSTRAP** VUE LARAVEL

CONOCIMIENTOS

PHP C# ANGULAR Api REST My SQL Server GIT **GITLAB** Docker Photoshop

PERFIL

Soy un Desarrollador Front-end con 3 años de experiencia, graduado en Analisis de Sistemas. Creo sitios web que son rápidos, fáciles de usar y construidos con las mejores prácticas. Responsable, proactivo y de actitud positiva. Me gusta capacitarme en lo que hago.



> FORMACIÓN ACADÉMICA

2017-2021

Título: Técnico Superior en Análisis de Sistema Instituto Superior de Formación Técnica N°12, La Plata

2000-2003

Título: Bachiller orientación en C. Naturales. Escuela Secundaria Media Nº 13.



EXPERIENCIA

2009-PRESENTE **ADMINISTRATIVO** Min. Ciencia y Tecnología, La Plata Bs As, Arg

> 2019-PRESENTE DESARROLLADOR WEB

Autónomo, La Plata Bs As, Arg

2021-PRESENTE MAQUETADOR WEB

Freelance, Córdoba, Arg